Inventaris van het archief van de familie Ackersdijk, 1644-1862
Nationaal Archief, Den Haag
- Stukken afkomstig van leden van het geslacht Ackersdijck., II
  - Willem Cornelis Ackersdijck (1760-1843)., D
    - Briefwisseling., 1
      - Ingekomen brieven, waarvan sommige met concept-antwoord., 1777-1841; 8-10; 3 omslagen
        - R.A. Mees en M.E.A. Mees-Ackersdijck., 9
        - W.H. Mees, J.A. van Munnich, A. Schadee, I. Schadee, De Wolff., 10
      - Kennisgeving van de geboorte van een dochter., 1784; 11; Gedrukt.; 1 stuk
        Blanco, 2 niet verzonden exemplaren
      - Ingekomen huwelijksaankondigingen., 1783, 1811, 1841; 12; 3 stukken
      - Ingekomen overlijdensberichten., 1780-1827; 13; 1 omslag
    - Manuscripten en publicaties., 2
      - Aantekeningen over de plundering te 's-Hertogenbosch in 1787., Z.j. (c. 1788); 14; 1 katern
      - "Letterkundige Uitspanningen of breeder aanteekeningen over verschillende stoffen", registers houdende taal- en geschiedkundige aantekeningen. Met tafel., 1798-1824; 15-19; 5 delen
        - Hoofdstuk 1-36, blz. 1-118, 1798, 15
        - Hoofdstuk 37-65, blz. 119-252, c. 1800-1806, 16
        - Hoofdstuk 66- 97, blz. 253-430, 1807-1810, 17
        - Hoofdstuk 98-118, blz. 431-616, 1811-1823, 18
        - Hoofdstuk 119, blz. 617-645, 1824, 19
      - Aantekeningen, los aangetroffen in de inventarisnummers 21-25., 1798-1824; 20-24; 5 omslagen
        - Aangetroffen in inventarisnummer 15., 20
        - Aangetroffen in inventarisnummer 16., 21
        - Aangetroffen in inventarisnummer 17., 22
        - Aangetroffen in inventarisnummer 18., 23
        - Aangetroffen in inventarisnummer 19., 24
      - "Een onuitgegeven opstel van mr. W.C. Ackersdijck, over het billijke of onbillijke der klagten in de voormalige Generaliteitslanden, bijzonder in de Stad en Meierij van 's-Bosch over het algemeen bestuur en vooral ten aanzien der Rooms-Katholijken aldaar onder de voormalige regering"., 1830; 25; Gedrukt.; 1 katern
      - "Korte beschrijving en kronyk der heerlijkheid Kroy en Stiphout gelegen in het Quartier van Peelland in de Meyery van 's-Hertogenbosch".., 1834; 26; Geschreven; 1 deel
      - "Nasporingen omtrent het landschap in vroeger eeuwen Taxandria genoemd, en bijzonder omtrent eenige plaatsen in dat landschap gelegen"., Z.j. (c. 1840); 27; Gedrukt.; 1 deel
    - Overige stukken., 3
      - "Logica of de kunst om de gedachten te leiden", vertaling uit het Frans in het Latijn door Cornelis van Ackersdijck, student in de wijsbegeerte te Utrecht. Uitgegeven bij Dirk van Ackersdijck., 1666; 28; 1 deel
        Voorin aantekeningen van W.C. Ackersdijck, waaruit blijkt dat Cornelis van Ackersdijck geen rechtstreekse verwantschap heeft met het geslacht Ackersdijck, 1789
      - Aantekeningen over het overlijden van zijn moeder en twee van zijn kinderen., 1791; 29; 1 katern
      - Aantekeningen over de verhuizing van de familie Ackersdijck van 's-Hertogenbosch naar 's-Gravenhage, het verblijf aldaar, het overlijden van zijn vader en de terugkeer naar 's-Hertogenbosch., Z.j. (1794, 1795); 30; 1 katern
      - Aantekeningen over de verhuizing van de familie Ackersdijck van 's-Hertogenbosch naar Utrecht en de voorbereidingen daarvan., Z.j. (1806, 1807); 31; 1 katern
      - Lithografische afbeelding in lijst 55 x 36 cm., portret 27,5 x 21 cm. Uitgegeven bij W.J. van Oosterzee., c. 1800; 32; 1 omslag
        20 exemplaren
      - Aantekeningen over zijn 25-jarig huwelijksfeest., 1810; 33; 1 katern
      - Aantekeningen over zijn vijftigste verjaardag., 1810; 34; 1 katern
      - Dissertatie van R.A. Mees houdende enkele rechts-historische waarnemingen over de handel, geschreven ter verkrijging van de doctorstitel in de rechtsgeleerdheid aan de universiteit van Utrecht, opgedragen aan W.C. Ackersdijck., 1810; 35; Gedrukt.; 1 deel
      - Aantekeningen over het oproepen van Jan Ackersdijck tot de Gardes d'Honneur., 1813; 36; 1 katern
      - Aantekeningen over de lotgevallen van de familie Ackersdijck., 1813-1835; 37-42; 6 katernen
        - 1813, 37
        - 1814, 38
        - 1815, 39
        - 1816-1819, 40
        - 1820-1826, 41
        - 1827-1835, 42
      - Aantekeningen naar aanleiding van het overlijden van zijn echtgenote, M.C. Bowier., 1827; 43; 1 katern
  - Jan Ackersdijck. (1790-1861)., E
    - Briefwisseling., 1
      - Ingekomen brieven, waarvan sommige met concept-antwoord., 1806-1861; 44-54; 11 omslagen
        - Van: ... Arrivabene, J. Bake, ... Berrijer, mr. H. Beyerman, dr. A. Birnbaum, prof. J.E. Böethius,*J.A.. Boymans, ... Bronn, ... de Brueijs, baron ... van der Capellen, prof. ... Dirksen. * dr. ... Bowring., 44
        - mr. D.J. van Ewijck, 1813-1826, 45
        - mr. D.J. van Ewijck, 1827-1855, 46
        - mr. A.R. Falck, prof. J. Heringa, ... van Heusde, G.K. van Hogendorp, prof. A.C. Holtius., 47
        - prof. J. Kinker, mr. L.C. Luzac, ... Mac Cullock, ... Martineau?., 48
        - R.A. Mees en M.E.A. Mees-Ackersdijck, 1806-1814, 49
        - R.A. Mees en M.E.A. Mees-Ackersdijck, 1815-1833, 50
        - R.A. Mees en M.E.A. Mees-Ackersdijck, 1834-1846, 51
        - R.A. Mees en M.E.A. Mees-Ackersdijck, 1847-1854, 52
        - ... Moll, Q.N., prof. Nittermayer, ... Quetelet, prof. dr. R. van Rees, hertog van Saxen Weimar, prof. H. Say, mr. J. Scheltema,prof. J.F.L. Schröder., 53
          Niet raadpleegbaar
        - M. Siegenbeek, ... den Tex, J.R. Thorbecke, prof. H.W. Tydeman, G.W. Vreede, ... Warnkönig, H.E. Weijers, M. Wirth, ... Zeune en n.n., 54
      - Ingekomen brief met de ondertekening "Votre ami"., 1830; 55; 1 stuk
      - Minuut van uitgaande brief betreffende taalmoeilijkheden van een Engelse student aan de Leidse Hogeschool., 1835; 56; 1 stuk
      - Ingekomen brief van de rector magnificus van de Leidse Hogeschool, houdende een uitnodiging voor een maaltijd., 1841; 57; 1 stuk
      - Ingekomen huwelijksaankondigingen., 1825-1858; 58; 1 omslag
      - Ingekomen overlijdensberichten., 1828-1852; 59; 1 omslag
    - Manuscripten en publicaties., 2
      - Aantekeningen over dromen en godsdiensten., 1832-1861; 60; 5 stukken
      - "Verhaal eener reize in Rusland, gedaan in het jaar 1835"., 1840; 61-62; Gedrukt.; 2 delen
        Met losse plattegrond van St. Petersburg, schaal 1: 44.000
        - Bestanddeel 1., 61
        - Bestanddeel 2., 62
      - Aantekeningen over nieuw verschenen boeken, o.m. betreffende de vrijhandel., 1827; 63; 1 stuk
        Niet compleet
    - Overige stukken., 3
      - Publicaties over mr. J. Ackersdijck, 1861, 1862; 64; Gedrukt.; 1 omslag
      - Lithografische afbeelding van J. Ackersdijck, door P.W. van de Weijer te Utrecht., Z.j. (19e eeuw); 65; 1 stuk; blad 30 x 42 cm lijst 29,5 x 38 cm afbeelding 21,5 x 30 cm ovaal
  - Anna Ackersdijck (1784-1830)., F
    - Ingekomen brieven van J. Ackersdijck en H.P. Rochussen., c. 1810-1818; 66; 3 stukken
- Stukken betreffende of afkomstig van aanverwante geslachten., III
  - Van Alphen., 1
    - Geslachtlijst., c. 1800; 67; 1 stuk
  - Bol., 2
    - Geslachtlijst., c. 1800; 68; 1 stuk
  - Bowier., 3
    - Stukken betreffende de genealogie., c. 1770-1911; 69; 1 omslag
  - Van Breugel., 4
    - Geslachtlijst., c. 1800; 70; 1 stuk
  - Van den Broeck., 5
    - Geslachtlijst., c. 1800; 71; 1 stuk
  - Bustin., 6
    - Geslachtlijst., c. 1800; 72; 1 stuk
  - Canters., 7
    - Geslachtlijst., c. 1800; 73; 1 stuk
  - Chatvelt., 8
    - Geslachtlijst., c. 1800; 74; 1 stuk
  - Van Cuijl., 9
    - Geslachtlijst., c. 1800; 75; 1 stuk
  - Van der Dussen., 10
    - Stukken betreffende de genealogie., c. 1800; 76; 2 stukken
  - Van Eck., 11
    - Stukken betreffende de genealogie., c. 1800; 77; 2 stukken
  - Van Esch., 12
    - Stukken betreffende de genealogie., c. 1800; 78; 2 stukken
  - Van Eijl., 13
    - Stukken betreffende de genealogie., c. 1800; 79; 2 stukken
  - Franken., 14
    - Stukken betreffende de genealogie., c. 1830; 80; 4 stukken
  - De Gijselaar., 15
    - Geslachtlijst., z.j. (c. 1800); 81; 1 stuk
  - Van Heurn., 16
    - Aantekeningen betreffende de genealogie., c. 1800, 1813; 82; 2 stukken
  - Johanna ... (vrouw van C.W. Ackersdijck)., 17
    - Geslachtlijst., c. 1800; 83; 1 stuk
  - Laurant., 18
    - Geslachtlijst., c. 1800; 84; 1 stuk
  - Mees., 19
    - Ingekomen brieven., a
      - Brieven ingekomen bij M.E.A. Mees-Ackersdijck van haar man, R.A. Mees., 1813, 1814; 85; 3 stukken
      - Brief ingekomen bij R.A. Mees van zijn vrouw M.E.A. Mees-Ackersdijck., z.j.; 86; 1 stuk
    - Manuscripten en publicaties., b
      - Boekbespreking van "Bij het eenvoudig onderrigt van eenen huisvader in de Christelijke Godsdienst" van Claudius door ... Mees., z.j.; 87; 1 stuk
      - Artikelen van mr. R.A. Mees over geldhandel, geschreven onder de letters M. of N.N. in het Algemeen Nieuws- en Advertentieblad, 1826, 1827; het Algemeen Handelsblad, 1832; de Nieuwe Amsterdamsche Courant, 88; Gedrukt.; 5 stukken
      - Aantekeningen over artikelen betreffende het bankwezen, geschreven door R.A. Mees., c. 1830; 89; 2 stukken
      - "Iets over de voorgestelde wet tot het buiten omloop stellen der oude provinciale en generaliteitsmunten", in verband met het in gebruik nemen van papiergeld wegens het besnoeien van zilveren munten, door M.(ees)., 1845; 90; Gedrukt.; 1 katern
      - Artikel uit de Nieuwe Rotterdamsche Courant betreffende de verhouding van de franc en de gulden ten opzichte van elkaar, door M.(ees)., 1846; 91; Gedrukt.; 1 stuk
      - Uittreksel uit de aantekeningboekjes van W.C. Ackersdijck, gemaakt door een kleinzoon (Mees) van hem., Z.j. (2e helft 19e eeuw); 92; 1 stuk
    - Overige stukken., c
      - Visitekaartje van Madame Mees, née Ackersdijck., z.j.; 93; 1 stuk
        2 exemplaren
      - Vaccinatiebewijzen van de kinderen van mr. R.A. Mees., 1825, 1832; 94; 3 stukken
      - Notulen van de gemeenteraad van Rotterdam betreffende de bevoegdheid van de gemeenteraad tot het aanstellen van makelaars en het ontwerpen van een reglement en een tarief op de makelaars., 1852; 95; Gedrukt.; 2 stukken
        J. Mees was gemeenteraadslid
      - Akte van décharge voor mr. R.A. Mees als executeur in de nalatenschap van W.H. van Oordt; met brief van A.M. Ledeboer, schoonzoon van W.H. van Oordt., 1854; 96; 2 stukken
      - Aantekeningen over W.C. Ackersdijck als student te Utrecht 1776-1779 door kleinzoon Mees., Z.j. (c. 1900); 97; 1 katern
  - Van Munnich., 20
    - Stukken betreffende de genealogie., c. 1800, 1823, 1874; 98; 4 stukken
  - Van Oordt., 21
    - Teksten van redevoeringen van G. van Oordt over het feit dat er zo snel mogelijk jongelingen tot dominees moeten worden opgeleid aan de universiteiten en over Jezus Christus als leider en beheerder van het openbare heil., 1810; 99; Gedrukt.; 1 deel
    - Overlijdensgedicht van J.F. van Oordt, J.W. Zoon op zijn tante H.M. van Oordt-Vosmaer., 1815; 100; 1 katern
      Aangetroffen in inventarisnummer 99
  - Schadee., 22
    - Stukken betreffende de genealogie., c. 1815, 1874; 101; 6 stukken
  - Van Schagen., 23
    - Geslachtlijst., c. 1800; 102; 1 stuk
  - Schuijl., 24
    - Geslachtlijst., c. 1800; 103; 1 stuk
  - Trip., 25
    - Aantekeningen betreffende H.R. Trip., 1840; 104; 1 stuk
  - Voet., 26
    - Dagboek, zeer beknopt, met letterkundige aantekeningen in Frans, Duits, Nederlands en Latijn., 1777-1805; 105; 1 deel
    - Letterkundige aantekeningen in Frans, Duits, Nederlands en Engels., Z.j. (c. 1800); 106; 1 omslag
      Los aangetroffen in inventarisnummer 105
    - Medische recepten voor J.H. Voet., Z.j. (c. 1800); 107; 1 omslag
  - Westerwolt., 27
    - Geslachtlijst., c. 1800; 108; 1 stuk
  - Van Winteroij., 28
    - Geslachtlijst., c. 1800; 109; 1 stuk
- Aanhangsel., IV
  - Documentatie., A
    - Gravure van Martinus Ackersdijck, 19,5 x 27 cm., in lijst 23 x 30,5 cm., door P. Lionet S.S.M.C.; met dorsale aantekeningen., z.j. (18e eeuw); 110; 1 stuk
    - Geslachtlijst van het geslacht Ackersdijck, met ingelijmde en twee losse fotokopieën, en met naamindex. Uitgegeven door het Centraal Bureau voor Genealogie., Z.j. (20e eeuw); 111; Getypt.; 1 deel
    - Biografieën van mr. W.C. Ackersdijck en J. Ackersdijck., 1875 en z.j. (2e helft 19e eeuw); 112; 1 omslag
  - Stukken waarvan het verband met de collectie niet is gebleken., B
    - Algemeen intern en openbaar verslag van het Nederlandsch Bijbelgenootschap, afdeling Utrecht., 1820; 113; 2 stukken
- Aanvullingen 1983., V
  - Stuk houdende afbeelding van het wapen van Cornelis Willemsz van Ackersdijck, gehuwd in 1626 met Jannetje Nicolai Scheer., z.d.; 114; 1 stuk; penseel in zwart en bruin
  - Stuk houdende opgave van tussen 1778 en 1885 vervaardigde portretten van leden van de familie Ackersdijck, onder vermelding van nadere genealogische gegevens., z.d.; 115; 1 stuk
  - Foto van een geschilderd portret van Johann Heinrich Voet (1758-1832)., z.d.; 116; 1 stuk
  - Lakafdrukken van verschillende cachetten, waaronder enkele van leden van de familie Ackersdijck en Voet., 18e-20e eeuw; 117; 1 omslag
  - Willem Cornelis Ackersdijk (1760-1843), gehuwd met Maria Cornelia Bowier (1753-1827)., A
    - Briefwisseling tussen Willem Cornelis Ackersdijk en Maria Cornelia Bowier., 1783; 118; 2 stukken
    - Huwelijksgedichten en huwelijkszangen, vervaardigd ter gelegenheid van het huwelijk van het echtpaar Ackersdijk-Bowier., 1783; 119; 3 stukken
    - Gelegenheidsgedichten, vervaardigd door W.C. Ackersdijk t.g.v. gebeurtenissen in Familie- en vriendenkring en naar aanleiding van politieke ontwikkelingen., 1778-1815; 120; 1 omslag
    - Brieven van W.C. Ackersdijk aan zijn echtgenote, ten dele in dichtvorm., 1795 en z.d.; 121; 8 stukken
    - Brieven, ingekomen bij het echtpaar Ackersdijk-Bowier., Van:.; 1803, 1815, 1816, 1820 en z.d.; 122; 5 stukken
      - P.V. Ackersdijk.
      - Anne Ackersdijk (2).
      - H.M.H. Bowier.
      - D.H. Berges.
    - Gedichten, vervaardigd ter gelegenheid van het 25-jarig huwelijk van het echtpaar Ackersdijk-Bowier., 1808; 123; 2 stukken
    - Kennisgeving van het overlijden van Maria Cornelia Bowier, met ingekomen condoleancebrief afkomstig van P. Hugenholtz en een exemplaar van de laatste handtekening van Maria Cornelia Bowier, uitgeknipt door haar echtgenoot., 1827; 124; 3 stukken
  - Jan Ackersdijk (1790-1861)., B
    - Lithografische portretten van Jan Ackersdijk., z.d. (na 1831); 125; 2 stukken
    - Kennisgeving van het overlijden van Jan Ackersdijk, met ingekomen condoleancebrief afkomstig van C.E. Fockema-Mees., 1861; 126; 2 stukken
  - Anna Ackersdijk (1784-1830)., C
    - Blaadje uit het album amicorum van vermoedelijk Anna Ackersdijk vervaardigd door haar vriendin A.W. Rutten., 1807; 127; 1 stuk